臺灣苗栗地方法院刑事判決
111年度易字第370號
公  訴  人  臺灣苗栗地方檢察署檢察官
被      告  梁君哲



                    （現於法務部矯正署臺中監獄附設臺中                        戒治所臺中分所）
上列被告因加重竊盜案件，經檢察官提起公訴（111年度偵字第5
71號），被告於準備程序中就被訴事實為有罪之陳述，經告知被
告簡式審判程序之旨，於聽取當事人之意見後，本院裁定以簡式
審判程序審理，判決如下：
    主  文
梁君哲共同犯攜帶兇器竊盜罪，處有期徒刑柒月。
未扣案之犯罪所得電纜線（柒公尺）拾條、單相三線式電錶拾貳
組均沒收，於全部或一部不能沒收或不宜執行沒收時，追徵其價
額。　　
    犯罪事實及理由　　
一、本案除證據部分應增列「①被告梁君哲於本院準備程序及審
    理時之自白（見本院卷第92、96頁）、②臺灣高等法院被告
    前案紀錄表1 份」外，其餘犯罪事實及證據，均引用檢察官
    起訴書之記載（如附件）。
二、論罪科刑：
（一）核被告梁君哲所為，係犯刑法第321條第1項第3款之攜帶
      兇器竊盜罪。被告梁君哲與同案被告謝永紳，有犯意聯絡
      及行為分擔，應論以共同正犯。
（二）至就被告梁君哲是否該當累犯一事，因檢察官就此未為主
      張，亦未具體指出證明方法，參照最高法院刑事大法庭11
      0年度台上大字第5660號裁定意旨，本院自毋庸依職權調
      查並為相關之認定，然被告前科素行仍依刑法第57條第5
      款規定於量刑時予以審酌，併予敘明。
（三）爰審酌被告梁君哲有竊盜、施用毒品等前科紀錄，有臺灣
      高等法院被告前案紀錄表在卷足憑，足見其素行不佳，以
      其年富力壯，不思努力工作賺錢供其所需，犯下本件竊盜
      案，危害當地社會治安不小，犯後迄今尚未與告訴人成立
      民事和解，犯後能坦白承認，節省有限之司法資源，及據
      其向本院自述教育程度為國小畢業，曾從事粗工，與妻離
      婚，未有子女等一切情狀，量處如主文第一項所示之刑，
　　　以資懲儆。
三、沒收：
（一）按犯罪所得，屬於犯罪行為人者，沒收之；前二項之沒收
      ，於全部或一部不能沒收或不宜執行沒收時，追徵其價額
      ，刑法第38條之1第1項、第3項分別定有明文。有關共同
      正犯犯罪所得之沒收、追繳或追徵，採沒收或追徵應就各
      人所分得者為之之見解。所謂各人「所分得」，係指各人
      「對犯罪所得有事實上之處分權限」，法院應視具體個案
      之實際情形而為認定：倘若共同正犯各成員內部間，對於
      不法利得分配明確時，固應依各人實際分配所得沒收；然
      若共同正犯成員對不法所得並無處分權限，其他成員亦無
      事實上之共同處分權限者，自不予諭知沒收；至共同正犯
      各成員對於不法利得享有共同處分權限時，則應負共同沒
      收之責。至於上揭共同正犯各成員有無犯罪所得、所得數
      額，係關於沒收、追繳或追徵標的犯罪所得範圍之認定，
      因非屬犯罪事實有無之認定，並不適用「嚴格證明法則」
      ，無須證明至毫無合理懷疑之確信程度，應由事實審法院
      綜合卷證資料，依自由證明程序釋明其合理之依據以認定
      之（最高法院104年度台上字第3937號判決同此見解）。
      本案同案被告謝永紳於偵查中證述：「（問：你們竊取電
      錶及電線？數量多少？）我不知道，最後是梁君哲把東西
      帶走，我離開時沒有帶東西。」、「（問：竊取的物品梁
      君哲載去哪裡？）我不知道他載去哪裡，也不知道他賣多
      少錢。」等語明確（見第571號偵卷第447頁）。則被告梁
      君哲之犯罪所得電纜線（7公尺）10條、單相三線式電錶1
      2組，爰依刑法第38條之1第1項前段、第3項規定宣告沒收
      ，於全部或一部不能沒收或不宜執行沒收時，追徵其價額
      。
（二）被告梁君哲行竊時所用之扳手，因未經扣案，價值低微，
      容易取得，縱予以沒收亦無預防犯罪之效，欠缺刑法之重
      要性，且無證據證明係其所有，又非違禁物，依刑法第38
      條之2第2項規定，本院不另為沒收或追徵之諭知，附此敘
      明。
四、本判決書係依刑事訴訟法第310條之2準用同法第454條第1、
    2項製作，僅記載當事人欄、主文、犯罪事實、證據名稱、
    應適用之法條，並以簡略方式為之，犯罪事實及證據部分並
    得引用檢察官起訴書之記載。　
五、同案被告謝永紳俟到案後再行審結，附此敘明。　　　
據上論斷，應依刑事訴訟法第273條之1第1項、第299條第1項前
段、第310條之2、第454條，判決如主文。
本案經檢察官呂宜臻提起公訴，檢察官吳宛真到庭執行職務。
中　　華　　民　　國　  111 　 年　　11 　月　　10　　日
                  刑事第一庭  法　官　  柳章峰
以上正本證明與原本無異。　　　　　　　　　　　　　　　　如不服本判決應於收受判決後20日內向本院提出上訴書狀，並應敘述具體理由。其未敘述上訴理由者，應於上訴期間屆滿後20日內向本院補提理由書(均須按他造當事人之人數附繕本)「切勿逕送上級法院」。告訴人或被害人如對本判決不服者，應具備理由請求檢察官上訴，其上訴期間之計算係以檢察官收受判決正本之日期為準。　　　　　　　　　　　　　　　　　　　　　　　
    　　　　　　　　　　　　　書記官　　王祥鑫　　　
中　　華　　民　　國　　111 　年　　11　　月　　10　　日
附錄論罪科刑法條：
刑法第321條
犯前條第1 項、第2 項之罪而有下列情形之一者，處6 月以上5
年以下有期徒刑，得併科50萬元以下罰金：
一、侵入住宅或有人居住之建築物、船艦或隱匿其內而犯之。
二、毀越門窗、牆垣或其他安全設備而犯之。
三、攜帶兇器而犯之。
四、結夥三人以上而犯之。
五、乘火災、水災或其他災害之際而犯之。
六、在車站、港埠、航空站或其他供水、陸、空公眾運輸之舟、
    車、航空機內而犯之。
前項之未遂犯罰之。

附件
臺灣苗栗地方檢察署檢察官起訴書
                                      111年度偵字第571號
　　被　　　告　謝永紳　男　32歲（民國00年0月00日生）
　　　　　　　　　　　　住桃園市○○區○○路0段000號
　　　　　　　　　　　　居苗栗縣○○鎮○○街00號
                        （現另案在法務部矯正署臺中監獄苗
                        栗分監執行中）
　　　　　　　　　　　　國民身分證統一編號：Z000000000號
　　  　　　  　梁君哲　男　34歲（民國00年00月00日生）
　　　　　　　　　　　　住新竹市○區○○○街000巷00號
　　　　　　　　　　　　居新竹市○區○○街00號2樓
                        （現另案在法務部矯正署臺中戒治所強制戒治中）
　　　　　　　　　　　　國民身分證統一編號：Z000000000號
上列被告等因竊盜案件，業經偵查終結，認應提起公訴，茲將犯
罪事實及證據並所犯法條分敘如下：
　　　　犯罪事實
一、謝永紳與梁君哲共同意圖為自己不法之所有，基於竊盜之犯
    意聯絡，於民國110年10月1日10時39分至同年12月1日14時4
    分間某時，前往苗栗縣○○市○○路00號商辦大樓，由梁君哲持
    客觀上得作為兇器之板手拆卸螺絲，竊取地下室電纜線（7
    公尺）10條、單相三線式電錶12組（價值共新臺幣【下同】
    6萬2688元）。嗣於110年12月1日14時4分許，台灣電力股份
    有限公司人員前往上址抄表，發覺遭竊報警處理，經警採集
    現場電錶外蓋指紋送內政部警政署刑事警察局比對與謝永紳
    、梁君哲相符，始查悉上情。
二、案經胡發金訴由苗栗縣警察局頭份分局報告偵辦。
　　　　證據並所犯法條
一、證據清單及待證事實：
編號 證據名稱 待證事實 1 被告謝永紳於警詢及偵查中之供述 被告謝永紳與被告梁君哲曾前往上址商辦大樓，竊取電纜線之事實。 2 被告梁君哲於偵查中之供述 被告梁君哲曾與被告謝永紳前往上址商辦大樓之事實。 3 證人即告訴人胡發金於警詢之證述 證明上址商辦大樓為其共有及管領之事實。 4 電力（訊）線路失竊現場調查報告表1份 證明上址商辦大樓地下室於110年10月1日10時39分至同年12月1日14時4分間某時，遭竊電纜線（7公尺）10條、單相三線式電錶12組之事實。 5 現場照片18張 證明上址商辦大樓地下室遭竊後之情況。 6 苗栗縣警察局頭份分局刑案現場勘查報告、內政部警政署刑事警察局111年1月12日刑紋字第1108039401號鑑定書各1份。 證明上址商辦大樓之電錶外蓋上留有被告2人指紋之事實。 
二、核被告2人所為，係犯刑法第321條第1項第3款之攜帶兇器加
    重竊盜罪嫌。至報告意旨雖認被告上揭行為，另涉同法第32
    1條第1項第2、4款之結夥三人以上毀損門扇加重竊盜罪嫌，
    然被告謝永紳於偵查中否認破壞商辦大樓大門，並表示未與
    同案被告曾淑娟一同行竊，是此部分並無其他足資補強之證
    據，依罪疑惟輕之法理，尚難遽認被告2人確有上開犯行，
    惟此部分若成立犯罪，與上揭起訴部分屬同一社會事實，應
    為前開起訴之效力所及，爰不另為不起訴之處分，併此敘明
    。
三、依刑事訴訟法第251條第1項提起公訴。
　此　致
臺灣苗栗地方法院
中　　華　　民　　國　 111　　年　　6 　　月　　23　　日
　　　　　　　　　　　　　　　檢　察　官  呂宜臻 
本件證明與原本無異　
中　　華　　民　　國　 111　　年　　7   　月     4    日
                              書  記  官  鄒霈靈